【裁判字號】    95,易,34
【裁判日期】    950628
【裁判案由】    毀棄損壞
【裁判全文】
臺灣屏東地方法院刑事判決                95年度易字第34號
公  訴  人  臺灣屏東地方法院檢察署檢察官
被      告  乙○○
上列被告因毀棄損壞案件，經檢察官提起公訴（94年度偵字第
4591號）本院判決如下：
    主  文
乙○○損壞他人之大門玻璃，足以生損害於他人，處拘役拾日
，如易科罰金，以佰元折算壹日，緩刑貳年。
    事  實
一、乙○○與甲○○二人係隔壁鄰居，雙方因所居住獨棟透天厝
    之共用牆壁隔音不佳，且作息時間互異，屢遭對方起居聲響
    干擾，致生間隙。詎於民國94年6 月9 日凌晨2 、3 時許，
    甲○○又因乙○○所播放之佛經音樂聲響太大無法入眠，而
    至乙○○住處按門鈴，找乙○○理論，雙方再起口角，嗣因
    乙○○發覺其住處門鈴損壞，認係遭甲○○按壞，乃於當日
    13時許，竟基於毀損之犯意，持雨傘一把，至甲○○位在屏
    東縣屏東市○○○路245 巷2 弄5 號之住宅大門前，以雨傘
    敲擊該住宅大門之玻璃，致大門玻璃碎裂而損壞，足以生損
    害於甲○○，經甲○○報警處理而查獲。
二、案經甲○○訴由屏東縣警察局屏東分局報由臺灣屏東地方法
    院檢察署檢察官偵查起訴。
    理  由
一、按「被告以外之人於偵查中向檢察官所為之陳述，除顯有不
    可信之情況者外，得為證據。」此刑事訴訟法第159 條之1
    第2 項定有明文，是證人鄧伊媛、許孟宗於偵查中向檢察官
    所為之證述，應有證據能力。
二、訊據被告固承認有於案發時、地至告訴人甲○○上開住處，
    敲該住處鐵門，惟矢口否認有何毀損之犯行，辯稱：伊沒有
    拿雨傘敲破甲○○住處大門的玻璃，且從告訴人家的樓上也
    看不到大門的情形云云，經查：
  (一)94年6 月9 日14時許，證人即前往處理之員警許孟宗至告訴
    人甲○○之上開住處，告訴人上開住處之大門玻璃確實有破
    裂損壞，且玻璃碎片係在告訴人屋內等情，業據證人許孟宗
    於偵查中結證：伊當天到場處理時，告訴人住宅大門之玻璃
    有破裂，碎片係位在屋內等語（見偵查卷第17頁），且有證
    人許孟宗所拍攝之現場照片8 幀在卷可證，依該照片玻璃碎
    片散落之位置觀之，該玻璃之受力方向，應係由外自內受力
    而破碎。
  (二)又證人鄧伊媛於偵查中證述（因證人訊問時年僅13歲，依刑
    事訴訟法第186條之規定不得令具結而未具結）：伊當日和
    母親甲○○在3 樓睡午覺，聽到有人敲門，伊就從3 樓窗戶
    看下去，看見被告用二隻手拿著一把雨傘，一直敲伊住處樓
    下的大門，那把雨傘是彩色的，且當時是用雨傘上面的帶子
    束起來的，後來伊就聽到玻璃破掉的聲音，同時雨傘柄還飛
    出掉到對面去，被告就把雨傘柄撿回來等語（見偵查卷第27
    頁以下），又鄧伊媛當時就讀屏東縣立中正國民中學二年級
    ，事發當日因發燒而請假在家乙情，有鄧伊媛出具之學生請
    假證附卷可憑（見偵查卷第30頁），可證鄧伊媛所述尚非虛
    妄。另從告訴人家中三樓打開窗戶朝下觀看，確實可以看見
    一樓大門花盆前之情形，業據本院勘驗屬實，有勘驗筆錄及
    勘驗所拍攝之照片6 幀附卷可證，是被告辯從告訴人家的樓
    上也看不到大門的情形云云，顯無可採。
  (三)本件事證明確，被告犯行應可認定。
三、核被告所為，係犯刑法第354 條之毀損罪，本院審酌被告與
    告訴人係鄰居，平日已相處不睦，又因懷疑其住宅門鈴遭告
    訴人按壞，即出手毀損告訴人住宅大門之玻璃，非僅造成告
    訴人之財產損失，更加深彼此之裂痕，自應受相當之刑事非
    難，惟念及告訴人所受的損害非鉅，且被告為避免將來的糾
    紛，已將與告訴人毗鄰之房屋出售及其他一切情狀，量處如
    主文所示之刑，並諭知易科罰金折算標準，以示懲戒。再者
    ，被告未曾受有期徒刑以上刑之宣告，經此偵、審教訓後，
    應當知所警惕，尚無逕對被告施以短期自由刑之必要，故本
    院認對被告所宣告之刑，以暫不執行為適當，爰另諭知緩刑
    2 年，以啟自新。
四、據上論斷，應依刑事訴訟法第299 條第1 項前段、第354 條
    、第41條第1 項前段、第74條第1 款，罰金罰鍰提高標準條
    例第1 項前段、第2 條，判決如主文。
中    華    民    國    95    年    6     月    28    日
                  刑事第一庭  審判長法  官  潘正屏
                                    法  官  羅培毓
                                    法  官  曾吉雄
以上正本證明與原本無異。
如不服本判決應於收受本判決送達後十日內向本院提出上訴書狀，
其未敘述上訴理由者，並得於提起上訴後十日內向本院補提理由
書狀（均須按他造當事人之人數附繕本）「切勿逕送上級法院」
                                    書記官  潘美碧
中    華    民    國    95    年    6     月    29    日


司法院資訊處製作；財團法人民間司法改革基金會備份。
